【裁判字號】    95,上易,412
【裁判日期】    950331
【裁判案由】    毒品危害防制條例
【裁判全文】
臺灣高等法院刑事判決                 95年度上易字第412號
上  訴  人  臺灣新竹地方法院檢察署檢察官
被      告  甲○○
上列上訴人因被告毒品危害防制條例案件，不服臺灣新竹地方法
院94年度易字第782號，中華民國94年2月19日第一審判決（起訴
案號：臺灣新竹地方法院檢察署94年度發查毒偵字第7號），提
起上訴，本院判決如下：
    主  文
上訴駁回。
    理  由
一、按案件由犯罪地或被告之住所、居所或所在地之法院管轄，
    此為刑事訴訟法第5條第1項所規定。
二、本件聲請簡易判決處刑書意旨略以：被告甲○○有違反麻醉
    罪藥品管理條例及公共危險罪等前科。又其前因施用毒品案
    件，經臺灣新竹地方法院以91年度毒聲字第452號裁定送觀
    察、勒戒後，認無繼續施用毒品之傾向，於民國91年5月3日
    釋放出所，並由臺灣新竹地方法院檢察署檢察官以91年度毒
    偵字第629號為不起訴處分確定。其猶不知悔改，於觀察、
    勒戒釋放後5年內，復基於施用第二級毒品之犯意，於94年5
    月21日上午7時15分許親自採尿時起回溯96小時內某時，在
    不詳地點，施用第二級毒品安非他命1次，嗣為警於94年5月
    20 日下午6時30分許，在新竹縣竹北市○○街367巷口查獲
    ，並扣得注射針筒1支，復採其尿液送驗結果呈安非他命類
    陽性反應，始悉上情，因認被告涉有違反毒品危害防制條例
    第10 條第2項之罪嫌。並於94年8月11日向原審法院聲請簡
    易判決處刑，經原審法院以該院無管轄權為由，於94年12月
    19日（原審判決正本誤植為2月19日）諭知管轄錯誤之判決
    ，並將案件移送於被告住所地管轄之臺灣桃園地方法院。
三、查：被告甲○○經合法傳喚未到庭，本院無從予以訊問調查
    。而本件被告之住所在桃園縣楊梅鎮上湖里16鄰下四湖71之
    2號，除為起訴書所載明外，並經原審依職權向法務部戶役
    政連結作業系統查詢無訛，有法務部戶役政連結作業系統1
    紙在卷可按，又遍查所有卷證資料，亦無被告在新竹縣、市
    設有居所之事實，而被告為警查獲時所扣得注射針筒1支，
    據被告於94年5月21日警詢時坦認該注射針筒1支係供其施用
    第一級毒品海洛因所用之物，其均係施用第一級毒品海洛因
    ，最近一次施用係在94年5月19日下午4時許在其上開楊梅鎮
    住處內施用等語，有該警詢筆錄1份附卷可考，亦顯與本件
    施用第二級毒品安非他命犯行無涉，再者，起訴書所載被告
    施用第二級毒品安非他命犯行之犯罪地係在不詳地點，並非
    在新竹縣、市施用，此外，復查無其他證據足認被告曾在新
    竹縣、市施用毒品，且被告於本案起訴繫屬於原審法院時，
    並無在原審法院管轄區域之在監在押情形，有本院被告在監
    在押全國紀錄表1份附卷可稽。足見原審法院管轄區域，亦
    非起訴時被告所在地，綜上，本案犯罪地及被告住、居所或
    所在地均非在原審法院管轄區域內。從而，原審法院依法為
    管轄錯誤之判決，並諭知移轉於被告住所地管轄之台灣桃園
    地方法院，即無不合，檢察官既未於偵查中傳喚被告到庭調
    查，亦未於簡易判決處刑聲請書上詳實記載被告犯罪地點，
    率爾向無管轄權之原審法院起訴，已有未洽，其上訴意旨猶
    任意指摘原審未依職權調查管轄權，顯無理由，自應駁回其
    上訴。
四、據上論結，依刑事訴訟法第368條、第372條，判決如主文。
中     華     民    國     95    年    3    月    31  日
                     刑事第二庭審判長法  官  蔡國在
                                     法  官  王詠寰
                                     法  官  江振義
以上正本證明與原本無異
不得上訴。
                                     書記官  劉文美
中     華     民    國     95    年    3    月    31  日


司法院資訊處製作；財團法人民間司法改革基金會備份。
